【裁判字號】    89,交易,401
【裁判日期】    890630
【裁判案由】    過失致死
【裁判全文】
台灣高雄地方法院刑事判決         八十九年度交易字第四一號
  公訴人  台灣高雄地方法院檢察署檢察官
  被  告  甲○○
右列被告因過失致死案件，經檢察官提起公訴（八十九年度偵字第六Ｏ七四號），本
院判決如左：
  主  文
甲○○因過失致人於死，處有期徒刑柒月。緩刑貳年。
  事  實
一、甲○○考領有小型車普通駕駛執照，於八十九年二月十一日晚間十時四十分許，
    駕駛車牌號ＹＩ─六一二八號自用小客車，沿高雄市三民區○○○路快車道由北
    往南行駛時，本應注意如因雨霧致視線不清，即應減速慢行，並注意警戒車前狀
    況，隨時準備採取必要之安全措施，以避免交通事故之發生，而當時雖係夜間且
    下雨，惟有照明，路面鋪設有柏油，又無任何缺陷或其他障礙物等不能注意之情
    事，詎甲○○於穿越大昌二路與春陽路十字交岔路口約十四、二公尺處，竟於天
    雨視線不清時，未減速慢行，適有李陳秀鳳騎乘腳踏車，亦疏未注意慢車不得侵
    入快車道，並不得在禁止穿越地段穿越道路之規定，而貿然由西南向東北方向，
    斜線逆向侵入快車道，欲穿越劃有雙黃線禁止穿越之大昌二路，甲○○見狀已煞
    避不及，所駕駛之小自客車左前保險桿撞及李陳秀鳳所騎乘腳踏車左後輪，李陳
    秀鳳隨即人、車倒地，經送醫急救後，延至同年月二十三日上午十一時許，仍因
    顱內出血不治身亡。甲○○於肇事後旋即打一一九電話請求派車協助將李陳秀鳳
    送醫，並向據報前往肇事現場處理而尚不知孰為犯罪嫌疑人之高雄市政府警察局
    交通大隊警員丙○○坦承肇事犯行，並接受本院裁判。
二、案經高雄市政府警察局三民第二分局移送台灣高雄地方法院檢察署檢察官偵查起
    訴。
一、訊據被告對於在右揭時、地駕車不慎撞及被害人李陳秀鳳所騎乘之腳踏車，致其
    人、車倒地，經送醫不治之事實，均供認不諱，而被害人李陳秀鳳確因本件車禍
    顱內出血死亡之事實，亦經檢察官督同法醫師相驗屬實，製有勘驗筆錄、相驗屍
    體證明書及驗斷書在卷可憑，此外，復有道路交通事故調查報告表暨現場圖、車
    禍現場照片九幀在卷可資佐證，被告自白顯與事實相符，堪可採信。
二、按汽車行駛時，駕駛人應注意車前狀況，並隨時採取必要之安全措施，又因雨霧
    致視線不清時，應減速慢行，作隨時停車之準備，道路交通安全規則第九十四條
    第三項、第九十三條第一項第四款分別定有明文。此為汽車駕駛人被告所應注意
    之義務，被告既考領有駕駛執照，對此自應知之甚詳。經查：肇事當時雖係夜間
    且下雨，惟有照明，路面鋪設有柏油，又無任何缺陷或其他障礙物，有前揭道路
    交通事故調查報告表在卷可憑，是並無被告不能注意之情事，乃竟疏未減速慢行
    ，作隨時停車之準備，亦未注意車前狀況，致發現被害人李陳秀鳳欲橫越馬路時
    ，已煞避不及而肇事端，其駕駛行為有過失至為顯然。雖被害人李陳秀鳳騎乘腳
    車，依道路交通安全規則第一百二十四條第三項之規定，不得侵入快車道行駛，
    並不得在禁止穿越地段穿越道路，乃竟違規侵入快車道，並穿越劃有雙黃線為禁
    止穿越之路段，對本件交通事故之發生同有過失，惟此僅得作為對被告量刑之參
    考因素，不能解免被告過失致人於死之刑事責任。此外，本件交通事故經送高雄
    市政府建局車輛行車事故鑑定委員會鑑定之結果，亦為相同之鑑定，有該會八十
    九年三月三十日，八九高市車鑑字第三三二三號函所檢送之高市鑑字第八九Ｏ三
    Ｏ四四號鑑定意見書附在偵查卷可憑。又被害人李陳秀鳳之死亡既係因被告之駕
   駛行為所造成，兩者間自有相當之因果關係。綜上所述，本件事證明確，被告犯
    行已堪認定。
三、核被告所為，係犯刑法第二百七十六條第一項之過失致人於死罪。被告於肇事後
    向據報前往肇事現場處理而尚不知孰為犯罪嫌疑人之高雄市政府警察局交通大隊
    警員丙○○坦承肇事犯行，此經證人丙○○於本院審理時證述在卷，並接受本院
    裁判，合於刑法第六十二條前段自首之要件，爰依自首之規定減輕其刑，並審酌
    被告犯後坦承犯行，事後已與被害人家屬達成和解，賠償新台幣二百七十萬元，
    有高雄市三民區調解委員會調解書在卷可憑，並經被害人家屬乙○○於本院審理
    時陳述明確，犯後態度良好，及被害人李陳秀鳳就本件交通事故之發生亦同有過
    失，且為肇事之主因等一切情狀，量處如主文所示之刑。末查，被告前未曾受有
    期徒刑以上刑之宣告，有台灣高等法院被告全國前案紀錄表在卷可憑，本件係偶
    發之過失犯，且經此偵審程序及科刑之判決，當知警愓，信無再犯之虞，本院認
    對被告所宣告之刑以暫不執行為適當，並宣告緩刑二年，以啟自新，並觀後效。
    至被害人李陳秀鳳雖係騎乘慢車不依規定擅自進入快車道，惟被告除疏未注意車
    前狀況，違反道路交通安全規則第九十四條第三項之規定外，另亦違反同規則第
    九十三條第一項第四款因雨霧視線不清，未減速慢行，作隨時停車準備之規定，
    核與道路交通管理處罰條例第八十六條第二項減輕刑責以在快車道「依規定」駕
    車行駛為要件不合，故不依前揭道路交通管理處罰條第八十六條第二項規定予減
    刑，附此敘明。
據上論斷，應依刑事訴訟法第二百九十九條第一項前段、刑法第二百七十六條第一項
、第六十二條前段、第七十四條第一款、罰金罰鍰提高標準條例第一條前段，判決如
主文。
本案經檢察官黃元冠到庭執行職務。
中    華    民    國      八十九      年      六       月     三十      日
                                      台灣高雄地方法院交通法庭
                                                 法  官 李  嘉  興
右正本證明與原本無異。
如不服本判決，應於判決送達後十日內，向本院提出上訴狀。
                                                 書記官 莊  正  岳
中    華    民    國      八十九      年      六      月      三十      日
附錄本判決論罪之法條
刑法第二百七十六條第一項
因過失致人於死者，處二年以下有期徒刑、拘役或二千元以下罰金。


司法院資訊處製作；財團法人民間司法改革基金會備份。
